【裁判字號】    91,訴,1621
【裁判日期】    920310
【裁判案由】    毒品危害防制條例
【裁判全文】
臺灣桃園地方法院刑事判決                        九十一年度訴字第一六二一號
    公  訴  人  臺灣桃園地方法院檢察署檢察官
    被      告  甲○○
右列被告因違反毒品危害防治條例案件，經檢察官提起公訴（九十一年度毒偵緝字三
六二號），本院判決如左：
    主  文
甲○○連續施用第一級毒品，處有期徒刑柒月；扣案之第一級毒品海洛因拾包（驗餘
淨重伍點貳公克），沒收銷燬之。又連續施用第二級毒品，處有期徒刑陸月；扣案之
第二級毒品安非他命參包（驗餘淨重參拾參點陸捌柒玖公克），沒收銷燬之；吸食器
貳組，沒收。應執行有期徒刑壹年；扣案之第一級毒品海洛因拾包（驗餘淨重伍點貳
公克）、第二級毒品安非他命參包（驗餘淨重參拾參點陸捌柒玖公克），沒收銷燬之
；吸食器貳組，沒收。
    事  實
一、甲○○前於民國八十九年間因施用毒品案件，經本院裁定送觀察、勒戒後，認無
    繼續施用毒品之傾向，經臺灣桃園地方法院檢察署檢察官於八十九年八月八日，
    以八十九年度毒偵字第三九八六號為不起訴處分確定。竟仍不知悔改，復基於施
    用第一級毒品海洛因及第二級毒品安非他命之概括犯意，各自九十年八月底某日
    起至九十一年二月二十七日止，及自九十年六月底某日起至九十一年二月二十八
    日止，在桃園縣龍潭鄉○○路三一二巷一六０號二樓租屋處，連續施用第一級毒
    品海洛因及第二級毒品安非他命多次。嗣於九十年十月二日二十時許，在上址為
    警查獲，並扣得第一級毒品海洛因一０包（驗餘淨重五．二公克）、第二級毒品
    安非他命一包（驗餘淨重０．０八五五公克）、及其所有供施用第二級安非他命
    使用之吸食器二組。復於九十一年二月二十八日二十三時三十分許，在上址地下
    室停車場內為警查獲，並扣得第二級毒品安非他命二包（驗餘淨重三三．六０二
    四公克）。經台灣桃園地方法院檢察署檢察官聲請本院以九十一年度毒聲字第一
    三三五號裁定應送觀察、勒戒後，認有繼續施用毒品傾向，再依本院九十一年度
    毒聲字第二九四一號裁定送強制戒治。
二、案經桃園縣警察局平鎮分局暨大園分局報請台灣桃園地方法院檢察署檢察官偵查
    起訴。
    理  由
一、右揭事實業據被告甲○○於本院審理時坦承不諱，並有第一級毒品海洛因一０包
    （驗餘淨重五．二公克）、第二級毒品安非他命三包（驗餘淨重三三．六八七九
    公克）、及其所有供施用第二級安非他命使用之吸食器二組扣案可資佐證（九十
    年度毒偵字第三九七０號偵查卷第二一頁、第二二頁、九十一年度偵字第五七０
    號偵查卷第一八頁）。又被告先後被查獲時經警所採集之尿液於送驗結果均確呈
    嗎啡及安非他命陽性反應，有桃園縣衛生局出具之不法藥物尿液檢定書二紙附卷
    可稽（九十年度毒偵字第三九七０號偵查卷第三四頁、九十一年度偵字第五七０
    號偵查卷第三五頁）。而上開扣案之第一級毒品海洛因一０包（驗餘淨重五．二
    公克）、第二級毒品安非他命三包（驗餘淨重三三．六八七九公克），經送法務
    部調查局、憲兵司令部刑事鑑識中心鑑定結果，檢出確係第一級毒品海洛因、第
    二級毒品安非他命，此有該局九十年十一月十二日調科壹字第０八０００四八０
    八號鑑定通知書一紙、該中心九十一年十二月十八日（九一）綱得字第一七二一
    六號、九十一年十二月二十三日（九一）綱得字第一七二一三號鑑驗通知書二紙
    附卷可憑（附於本院刑事卷），足徵其自白與事實相符。又被告前因施用毒品案
    件，經本院裁定送觀察、勒戒後，認無繼續施用毒品之傾向，由臺灣桃園地方法
    院檢察署檢察官於八十九年八月八日，以八十九年度毒偵字第三九八六號為不起
    訴處分確定，有台灣桃園地方法院檢察署刑案資料查註記錄表一紙在卷可稽。其
    於五年內再因本次施用第一、二級毒品案件，經本院以九十一年度毒聲字第一三
    三五號裁定應送觀察、勒戒後，認有繼續施用毒品傾向，復有台灣桃園看守所附
    設勒戒所九十一年九月三十日桃所澄衛勒字第０九一０九０００六五號函暨有繼
    續施用毒品傾向證明書可參（九十一年度毒偵緝字第三六二號偵查卷第三五頁、
    第三六頁）。本件事證明確，被告犯行堪以認定，應予依法論科。
二、核被告甲○○所為，係犯毒品危害防制條例第十條第一項之施用第一級毒品罪及
    同條第二項之施用第二級毒品罪。被告持有第一、二級毒品海洛因及安非他命，
    既意在供己施用，其持有之低度行為應各為施用之高度行為所吸收，均不另論罪
    。又被告先後多次施用第一、二級毒品之犯行，時間緊接，犯罪構成要件相同，
    顯均係基於概括犯意反覆為之，各應依連續犯之規定，以一罪論，並加重其刑。
    公訴人雖未就被告於九十一年十月二日二十二時許回溯九十六小時內之某一時點
    起，至九十一年二月二十八日二十三時三十分許回溯九十六小時內之某一時點止
    以外之施用第一、二級毒品犯行起訴，然本院認與起訴部分有連續犯之裁判上一
    罪關係，故本院自得併予審理，併此敘明。又被告所犯上開二罪間，犯意各別，
    罪質互異，行為互殊，應予分論併罰。爰審酌被告甫因施用毒品，經觀察、勒戒
    後，又再犯施用毒品，戕害己身，顯無悔改之意，及犯後坦承犯行態度尚稱良好
    等一切情狀，各量處如主文所示之刑，並定其應執行刑，以資懲儆。
三、扣案之第一級毒品海洛因一０包（驗餘淨重五．二公克）、第二級毒品安非他命
    三包（驗餘淨重三三．六八七九公克），應依毒品危害防制條例第十八條第一項
    前段之規定沒收銷燬之。吸食器二組，係被告所有，且供施用第二級安非他命使
    用，業據其於本院審理中供承在卷，爰依刑法第三十八條第一項第二款宣告沒收
    。另其他扣案之吸管六支、電子秤一台、中型塑膠袋三０個、小型塑膠袋一００
    個，被告甲○○供稱上開物品均非其所有等語，故無法證明係被告所有，爰不併
    予宣告沒收，附此敘明。
據上論斷，應依刑事訴訟法第二百九十九條第一項前段，毒品危害防制條例第十條第
一項、第二項、第十八條第一項前段，刑法第十一條前段、第五十六條、第五十一條
第五款、第三十八條第一項第二款，判決如主文。
本案經檢察官崔秉君到庭執行職務。
中      華      民      國    九十二    年      三      月      十      日
                                臺灣桃園地方法院刑事第二庭
                                      法  官   曾  正  耀
右正本證明與原本無異。
如不服本判決，應於判決送達後十日內向本院提出上訴狀( 應附繕本 )，上訴於
臺灣高等法院。
                                      書記官   文  巧  雲
中      華      民      國    九十二    年      三      月     十二     日
附論罪科刑依據之法條：
毒品危害防制條例第十條第一項：
施用第一級毒品者，處六月以上五年以下有期徒刑。
毒品危害防制條例第十條第二項：
施有第二級毒品者，處三年以下有期徒刑。


司法院資訊處製作；財團法人民間司法改革基金會備份。
